臺灣高等法院高雄分院民事裁定
111年度抗字第262號
抗  告  人  高德勝  

相  對  人  蔡順德  
上列當事人間強制執行聲明異議事件，抗告人對於民國111年6月
23日臺灣橋頭地方法院111年度執事聲字第31號所為裁定提起抗
告，本院裁定如下：
    主  文
抗告駁回。
抗告程序費用由抗告人負擔。
    理  由
一、抗告意旨略以：抗告人聲請對相對人之財產為強制執行，經
    臺灣橋頭地方法院（下稱橋頭地院）以110年度司執字第592
    97號強制執行事件受理（下稱系爭執行事件），司法事務官
    以抗告人未委任代理人導引執行，裁定駁回強制執行之聲請
    。然抗告人在監執行失去自由，無親友匯寄金錢救濟，保管
    金及勞作金均為0元，無資力聘請律師為強制執行代理人，
    爰依法提起抗告，請求廢棄原裁定。
二、按強制執行程序如有債權人於執行程序中應為一定必要之行
    為，無正當理由而不為，經執行法院再定期限命為該行為，
    無正當理由逾期仍不為者，致不能進行時，執行法院得以裁
    定駁回其強制執行之聲請，並於裁定確定後，撤銷已為之執
    行處分，強制執行法第28條之1第1項第1款定有明文。蓋民
    事強制執行程序之進行恆須債權人為一定之行為，如債權人
    之預納執行費用，引導執行人員前往查封、鑑價、定期拍賣
    財產‥‥‥公告、登報等均是，債權人若不為此一定行為，執
    行程序自難開始進行或續行，執行法院自得依前開規定駁回
    債權人強制執行之聲請。又依強制執行法第30條之1準用民
    事訴訟第70條第1項、第2項規定，強制執行程序之當事人得
    委任代理人為執行行為。
三、經查，抗告人執臺灣花蓮地方法院民國108年4月25日花院嶽
    108司執明5219字第10804252106號債權憑證為執行名義，聲
    請執行相對人於戶籍地（高雄市○○區○○路00○00號）之電視
    機、冰箱、洗衣機、冷氣機、手機、電話、機車、汽車等動
    產，執行法院定於111年1月11日赴現場執行，發函通知抗告
    人應先查明債務人所有可供執行之財產、於執行期日前查明
    債務人是否確實居住戶籍地、有無他人共同居住，並註記本
    件須由其引導至現場，如不克前往，請委任代理人並陳明橋
    頭地院轄區之保管地點，如兩次期日均無引導，逕依職權駁
    回其聲請等內容。抗告人具狀陳稱因其在監，故委任執行書
    記官為代理人等語，經執行法院通知其應自行委任他人為代
    理人，不得委任法院承辦股執行人員為代理人，惟抗告人於
    執行日並未委任代理人引導至上址，執行法院另定於111年2
    月22日至現場執行，抗告人仍未委任代理人至現場引導，且
    執行人員到達角宿路，未見上址門牌等節，有歷次通知、執
    行筆錄、查封筆錄附於執行卷可稽。抗告人事實上雖無法親
    自到場引導，然此事務性質並非不能委任他人為之，其經執
    行法院二次通知亦未另覓代理人代為導引行為，致執行法院
    無從確認執行地點、查封動產範圍、無人出具切結書指封、
    查封動產亦無人可交付保管，顯然無法進行查封程序，司法
    事務官因而裁定駁回抗告人強制執行之聲請，自屬有據。抗
    告人雖主張其在監執行、無資力委任律師為強制執行代理人
    等語，然強制執行程序非必由債權人本人親自為之，抗告人
    得委任有辨別事理能力之成年人為代理人，並未限制其僅能
    委任律師為代理人，尚難以此認有正當理由。
四、綜上所述，司法事務官依強制執行法第28條之1規定，駁回
    抗告人強制執行之聲請，原裁定駁回抗告人之異議，核無違
    誤，抗告意旨猶執前詞，指摘原裁定不當，求予廢棄，為無
    理由，應予駁回，爰裁定如主文。
中　　華　　民　　國　　111 　年　　9 　　月　　14　　日
                            民事第三庭    
                                審判長法  官  許明進
                                      法  官  張維君
                                      法  官  周佳佩
以上正本證明與原本無異。　　　　　　　　　　　　　　　　
本裁定不得再抗告。　
中　　華　　民　　國　　111 　年　　9 　　月　　14　　日
                                      書記官  戴志穎